【裁判字號】    89,易,5530
【裁判日期】    900104
【裁判案由】    傷害
【裁判全文】
臺灣高雄地方法院刑事判決                        八十九年度易字第五五三號
    公  訴  人  臺灣高雄地方法院檢察署檢察官
    被      告  丙○○
右列被告因傷害案件，經檢察官提起公訴（八十九年度偵字第二五九○二號），本院
判決如左：
    主  文
丙○○傷害人之身體，處拘役伍拾伍日，如易科罰金，以參佰元折算壹日。
    事  實
一、丙○○於八十九年九月二十三日二時四十分許，在台南縣仁德鄉土庫村一之七號
    某工廠前，與乙○○因細故發生爭執，無故大發雷霆，竟基於傷害人身體之犯意
    ，隨手拾取地上木塊一塊（未扣案）毆打乙○○身體，乙○○伸手護住身體避免
    被擊傷，因而致乙○○受有右無名指遠位指骨開放性骨折、右前臂淤腫、左前胸
    左上臂淤擦傷等傷害，丙○○毆人後隨即離去。
二、案經乙○○訴由高雄縣警察局林園分局移送臺灣高雄地方法院檢察署檢察官偵查
    起訴。
    理  由
一、右揭事實業據被告丙○○於本院審理時坦承不諱，核與告訴人乙○○於警、偵訊
    及本院庭訊時指訴情形相符，並與證人甲○○於本院審訊時結證情節相符。而告
    訴人因此受有如事實欄所載之傷害，亦有國立成功大學醫學院附設醫院八十九年
    一月十日出具之驗傷診斷書一紙可資佐證，事證明確，被告犯行可以認定。
二、核被告所為，係犯刑法第二百七十七條第一項之傷害人之身體罪。審酌被告僅因
    與告訴人發生爭執，即予傷害，尚未達成和解，惟念其係因一時衝動始有本件犯
    行，且告訴人所受傷害非重，及被告犯後坦承部分犯行態度尚佳等情狀，量處如
    主文所示之刑，按中華民國九十年一月四日修正，同年月十日經總統公布施行之
    刑法第四十一條規定：「犯最重本刑為五年以下有期徒刑以下之刑之罪，而受六
    個月以下有期徒並諭知易科罰金之折算標準。刑或拘役之宣告，因身體、教育、
    職業、家庭之關係或其他正當事由，執行顯有困難者，得以一元以上三元以下折
    算一日，易科罰金。但確因不執行所宣告之刑難收矯正之效，或難以維持法秩序
    者，不在此限。」，爰併諭知易科罰金之折算標準。
據上論斷，應依刑事訴訟法第二百九十九條第一項前段，刑法第二條第一項前段、第
二百七十七條第一項、修正後第四十一條第一項，罰金罰鍰提高標準條例第一條前段
、第二條，判決如主文。
中    華    民    國      九十      年       四       月      二十      日
                                    臺灣高雄地方法院刑事第三庭
                                        法  官  簡  志  瑩
右正本證明與原本無異。
如不服本判決，應於判決送達後十日內，向本院提出上訴狀。
                                        書記官  林  宜   正
中    華    民    國      九十      年       四       月     二十四     日
附錄論罪科刑法條：
刑法第二百七十七條第一項：
傷害人之身體或健康者，處三年以下有期徒刑，拘役或一千元以下罰金。


司法院資訊處製作；財團法人民間司法改革基金會備份。
